臺灣板橋地方法院刑事判決　　　　　100年度交簡上字第203號
上　訴　人　臺灣板橋地方法院檢察署檢察官
被　　　告　周育德
選任辯護人　吳俊達律師
上列上訴人即公訴人因告訴人對被告過失傷害案件，不服本院10
0 年度交簡字第3619號於中華民國100 年7 月29日所為之第一審
刑事簡易判決（起訴書案號：100 年度調偵字第1005號），聲請
公訴人提起上訴，經公訴人提起上訴（100 年度請上字第333 號
），由本院管轄之第二審合議庭判決如下：
    主  文
上訴駁回。
周育德緩刑貳年。
    理  由
一、本件經本院合議庭審理結果，認第一審簡易判決所認定被告
    之犯罪事實及其所憑之理由、證據暨論罪科刑之法條，查均
    無不當，量刑亦屬適當，應予維持，並引用該第一審刑事簡
    易判決書、檢察官起訴書中關於認定被告犯罪事實及其所憑
    之理由、證據暨論罪科刑之法條部分之記載（如附件一、二
    ）。
二、公訴人依告訴人請求上訴之意旨略以：本件被告於本件肇事
    後雖留於現場，然並未有自首之舉動，且被告係以駕駛貨車
    為業，其所涉犯者應屬業務過失傷害犯行，又原審僅量處拘
    役伍拾伍日，尚屬過輕，爰請撤銷原審判決改判以較重之刑
    罰。
三、本件檢察官雖以上開理由提起上訴，惟查：
  (一)卷內資料雖未檢附道路交通事故肇事人自首情形記錄表，然
    本件事故發生後，被告確有留於現場，於有偵查犯罪職權之
    機關或公務員尚不知究係何人犯罪前，並向前來現場處理道
    路交通事故之警員坦承為肇事者自首，並表示接受裁判，有
    臺北縣政府警察局（現改制為新北市政府警察局）土城分局
    99年7 月7 日道路交通事故談話記錄表在卷供參，是本件應
    符合自首之要件，應堪認定。
  (二)本件上訴意旨雖以原審未論處被告涉犯業務過失傷害罪係有
    違誤，惟本件除起訴書並未認被告係犯業務過失傷害罪嫌外
    ，按以刑法上之業務，係指個人基於其社會地位繼續反覆所
    執行之事務，包括主要業務及其附隨之準備工作與輔助事務
    在內。此項附隨之事務，並非漫無限制，必須與其主要業務
    有直接、密切之關係者，始可包含在業務概念中，而認其屬
    業務之範圍（最高法院89年台上字第8057號判例要旨參照）
    ，依卷內事證，被告於公司之職務，係公司內之現場作業員
    ，其通常主要業務過程毋須以駕駛車輛為其附隨準備工作或
    輔助事務，本件係其於主要業務暨該附隨及輔助範圍外，臨
    時駕駛公司車輛外出，依上開所述，自難認屬業務行為，是
    此部分上訴理由，難認有理。
  (三)末按法官於有罪判決如何量處罪刑，甚或是否宣告緩刑，均
    為實體法賦予審理法官裁量之刑罰權事項，法官行使此項裁
    量權，自得依據個案情節，參酌刑法第57條所定各款犯罪情
    狀之規定，於法定刑度內量處被告罪刑；除有逾越該罪法定
    刑或法定要件，或未能符合法規範體系及目的，或未遵守一
    般經驗及論理法則，或顯然逾越裁量，或濫用裁量等違法情
    事之外，並不得任意指摘其量刑違法（最高法院80年台非字
    第473 號、75年台上字第7033號、72年台上字第6696號、72
    年台上字第3647號判例要旨參照）；且在同一犯罪事實與情
    節，如別無其他加重或減輕之原因，下級審量定之刑，亦無
    過重或失輕之不當情形，則上級審法院對下級審法院之職權
    行使，原則上應予尊重（最高法院85年度台上字第2446號判
    決要旨參照）。本件經原審審酌卷內事證認被告就其上開駕
    駛行為所生之肇事結果，有過失存在，認被告係犯過失傷害
    罪，並審酌被告過失之程度、告訴人所受之傷害、被告犯罪
    後雖坦承犯行，惟遲未能賠償告訴人之損失與告訴人達成和
    解等一切情狀，認被告犯過失傷害罪，而量處原審判決所處
    之刑度及其諭知易科罰金之折算標準，難謂有何違法失當之
    處。是此部分上訴理由，亦難認有理。
四、從而，公訴人依前開上訴意旨，請求撤銷改判，為無理由，
    應予駁回。惟查，被告前未有犯罪之紀錄，此有臺灣高等法
    院被告前案紀錄表一份在卷可參，此次因一時失慮致罹刑典
    ，惟事後坦承犯行，且已與告訴人達成和解並已全數賠償，
    此有和解筆錄及中國信託匯款單各一份在卷可稽，堪認確有
    悔意，信其經此偵審程序，應知所警惕，而無再犯之虞，是
    本院認原審對其宣告之刑，以暫不執行為適當，爰依刑法第
    74條第1 項第1 款規定，宣告緩刑如主文所示。
據上論斷，應依刑事訴訟法第455 條之1 第1 項、第3 項、第36
8 條、第373 條，刑法第74條第1 項第1 款，判決如主文。
本案經檢察官王家春到庭執行職務。
中    華    民    國    100     年    12    月    9   日
                  刑事第三庭  審判長法  官  侯志融
                                    法  官  黎錦福
                                    法  官  陳世旻
上列正本證明與原本無異。
不得上訴。
                                    書記官  梁福建
中    華    民    國   100    年    12    月    19    日
---------------------------------------------------------
【附件一】
臺灣板橋地方法院刑事簡易判決       100年度交簡字第3619號
公  訴  人  臺灣板橋地方法院檢察署檢察官
被      告  周育德  男  26歲（民國○○年○月○○日生）
                    身分證統一編號：Ｚ000000000號
                    住臺北市○○區○○街160巷26弄1號6樓
                    居新北市○○區○○路4段22巷2號11樓之
                      6
上列被告因過失傷害案件，經檢察官提起公訴（100 年度調偵字
第1005號），因被告自白犯罪，本院認宜以簡易判決處刑，裁定
改依簡易程序，判決如下：
    主  文
周育德因過失傷害人，處拘役伍拾日，如易科罰金，以新臺幣壹
仟元折算壹日。
    事實及理由
一、本件除犯罪事實欄末尾應補充「周育德肇事後留在現場，於
    有偵查犯罪職權之機關或公務員尚不知究係何人犯罪前，即
    向前來現場處理道路交通事故之警員坦承為肇事者而自首，
    嗣並接受裁判」、證據部分應補充「被告周育德於本院訊問
    時之自白」外，其餘犯罪事實及證據除均引用如附件檢察官
    起訴書之記載。
二、核被告所為，係犯刑法第284 條第1 項前段之過失傷害罪。
    被告肇事後留在現場，於有偵查犯罪職權之機關或公務員尚
    不知究係何人犯罪前，即向前來現場處理之警員坦承為肇事
    者，嗣並接受裁判，合乎自首之要件，衡酌其犯罪情節，爰
    依刑法第62條前段規定，減輕其刑。爰審酌被告駕駛自用小
    貨車，疏未注意前方車輛行駛狀態及超車時應保持適當安全
    距離，於超車後又煞車停止，致與告訴人詹欽榮駕駛之自用
    大貨車發生本件道路交通事故，致告訴人受傷，過失程度非
    輕，雖於犯罪後坦承犯行，然未與告訴人達成和解賠償損害
    以取得諒解，兼衡被告之品行、生活狀況、智識程度、過失
    之程度、犯罪後之態度、告訴人之傷勢等一切情形，量處如
    主文所示之刑，並諭知易科罰金之折算標準。
三、末按，第一審法院依被告在偵查中之自白或其他現存之證據
    ，已足認定其犯罪之案件，檢察官依通常程序起訴，經被告
    自白犯罪，法院認為宜以簡易判決處刑者，得不經通常審判
    程序，逕以簡易判決處刑，刑事訴訟法第449 條第2 項定有
    明文。查本件被告業於本院訊問時自白犯罪（見本院100 年
    6 月22日準備程序筆錄第2 、3 頁第34頁），且依其他現存
    之證據，已足認定其犯罪，本院認宜以簡易判決處刑，爰裁
    定不經通常審判程序，逕以簡易判決處刑之，附此敘明。
四、依刑事訴訟法第449 條第2 項、第3 項、第454 條第2 項，
    刑法第284 條第1 項前段、第62條前段、第41條第1 項前段
    ，刑法施行法第1 條之1 第1 項、第2 項前段，逕以簡易判
    決處刑如主文。
五、如不服本判決，得自收受送達之日起10日內向本院提出上訴
    狀，上訴於本院第二審合議庭（須附繕本）。
中    華    民    國    100   年    7     月    29    日
                  交通法庭    法  官    賴彥魁
上列正本證明與原本無異。
如不服本判決，應於判決送達後10日內，向本院提出上訴書狀，
（均須按他造當事人之人數附繕本），「切勿逕送上級法院」。
                              書記官    楊文祥
中    華    民    國    100   年    7     月    29    日
-------------------------------------------------------
【附件二】
臺灣板橋地方法院檢察署檢察官起訴書
                                   100年度調偵字第1005號
    被      告  周育德  男  26歲（民國○○年○月○○日生）
                        住臺北市○○區○○街160巷26弄1號
                          6樓
                        居新北市○○區○○路4段22巷2號11
                          樓之6
                        國民身分證統一編號：Ｚ000000000號
上列被告因過失傷害案件，已經偵查終結，認應提起公訴，茲將
犯罪事實及證據並所犯法條分敘如下：
        犯罪事實
一、周育德於民國99年7 月7 日17時10分許，駕駛車牌號碼7527
    -SS 號自用小貨車，沿新北巿土城區○○路○ 段往裕民路方
    向行駛，行經學府路1 段16號前時，本應注意兩車同向，超
    車時應與前車左側保持半公尺以上之間隔，並隨時採取必要
    之安全措施，而依當時情形，並無不能注意之情事，竟疏未
    注意前方車輛行駛狀態及超車時應保持適當安全距離，即貿
    然欲超越同向左前方由詹欽榮所駕駛之車牌號碼350-TS號自
    用大貨車，適前方車輛因路況而煞車停止，周育德所駕駛之
    車輛亦因而於左偏後隨前方車輛煞車停止，致詹欽榮所駕駛
    之自用大貨車煞車不及，撞擊周育德所駕駛車輛之車尾，詹
    欽榮因而受有臉部及胸部挫傷之傷害。
二、案經詹欽榮訴由新北巿政府警察局土城分局移送偵辦。
        證據並所犯法條
一、證據清單及待證事實：
    ┌──┬──────────┬────────────┐
    │編號│ 證  據  名  稱     │  待  證  事  實        │
    ├──┼──────────┼────────────┤
    │ 1  │被告周育德於警詢及偵│全部犯罪事實。          │
    │    │查中之自白          │                        │
    ├──┼──────────┼────────────┤
    │ 2  │證人即告訴人陳文淵於│告訴人於上開時、地與被告│
    │    │警詢及偵查中之指證  │發生車禍，因而受有如犯罪│
    │    │                    │事實欄所載傷害之事實。  │
    ├──┼──────────┼────────────┤
    │ 3  │廣川醫院診斷證明書1 │告訴人因上開車禍而受有如│
    │    │紙                  │犯罪事實欄所載傷害之事實│
    │    │                    │。                      │
    ├──┼──────────┼────────────┤
    │ 4  │臺灣省臺北縣區車輛行│1.被告駕駛自用小貨車，由│
    │    │車事故鑑定委員會99年│  右側超車後左偏插入連貫│
    │    │11月25日北縣鑑字第99│  車陣間隙而未保持安全距│
    │    │1237號鑑定意見書1 份│  離，為肇事原因之事實。│
    │    │                    │2.告訴人駕駛自用大貨車，│
    │    │                    │  無肇事因素之事實。    │
    ├──┼──────────┼────────────┤
    │ 5  │道路交通事故現場圖、│本件交通事故發生經過、現│
    │    │當事人談話紀錄、道路│場狀況等事實。          │
    │    │交通事故初步分析研判│                        │
    │    │表                  │                        │
    └──┴──────────┴────────────┘
二、核被告所為，係犯刑法第284 條第1 項前段之過失傷害罪嫌。
三、依刑事訴訟法第251 條第1 項提起公訴。
    此  致
臺灣板橋地方法院
中    華    民    國   100    年    4     月    28    日
                              檢  察  官  張靜薰
本件正本證明與原本無異
中    華    民    國   100    年    5     月    6     日
                              書  記  官